

Katty Samaniego



(+58)4129802635

kate.sare.89@gmail.com

kate_sare



Habilidades Técnicas

Lenguajes de Programación

- Java
- Python Assembler (SPIM)
- PHP Haskell
- Javascript/Jquery Prolog

Frameworks

- Twitter Bootstrap Struts 1.3
- Spring MVC Angular JS
- Django
 - O DBMS
- ORMs
- PostgreSQL
- JPA
- MySQL
- Hibernate
- SQlite

Lenguajes de Enmarcado

- HTML5 + CSS3
- XML

Tecnologías y otras herramientas

- Repositorio GIT
- Google Charts/Hightcharts
- Layar y Junaio (AR)
- Gestor de cambios
- D3.js
- en BD : Liquibase
- JSP
- iText/JasperReports
- Web scrapping con Casper.js



Perfil

Apasionada por el desarrollo de eficaces soluciones IT, con experiencia en el análisis, diseño e implementación de sistemas de información, incluyendo la definición de requerimientos y el diseño e implementación de interfaces de usuario y su correspondiente lógica de negocio. Creativa y entusiasta con alta adaptación a desarrollos colaborativos y de rápido aprendizaje.



Educación

- INSTITUTO VENEZOLANO AMERICANO, VENEZUELA INGLÉS COMO LENGUA EXTRANJERA: Certificado obtenido en Julio 2006
- **(9)** CENEAC PRODUCCIONES C.A., VENEZUELA CURSO PROGRAMACIÓN EN JAVA : Certificado obtenido en Agosto del 2009
- UNIVERSIDAD SIMÓN BOLIVAR, VENEZUELA INGENIERO DE COMPUTACIÓN: Título obtenido en Noviembre del 2014



Experiencia Laboral

- UNIVERSIDAD SIMÓN BOLÍVAR SEPT 2012 - JUL 2013 DESARROLLADOR WEB. Implementación del Sistema de Gestión de Intercambios de los estudiantes aplicantes del campus.
- CENTRO MÉDICO DE CARACAS ABR 2013 - OCT 2013 DESARROLLADOR WEB. Desarrollo del Sistema de Gestión de Emergencias mediante Triage. Software de creación y administración de historias médicas para controlar la atención de pacientes y su evolución de la enfermedad en el área de emergencias.
- OCT 2013 MAY 2014 POS MANAGED SERVICES C.A. PASANTE. Módulo de Operaciones para el sistema PMiS implementado como Proyecto de Grado para la obtención del título de Ingeniero de Computación.
- POS MANAGED SERVICES C.A. MAY 2013 - AGO 2014 ANALISTA PROGRAMADOR. Supervisión, mantenimiento y desarrollo de los distintos módulos del sistema PMiS.
- \odot GLOBINSOFT C.A. AGO 2014 - ABR 2015 DESARROLLADOR WEB. Desarrollo del módulo de Especialidad Dentista para el sistema HxPlus.
- MAY 2015 OCT 2015 \odot NEUVOO INC. INDEXER DEVELOPER. Implementación de scripts para la generación de contenidos para los países de Holanda, Bélgica y Suiza.
- FEB 2015 PRESENTE • NEUVOO INC. WEB DEVELOPER. Implementación de distintas herramientas para el Departamento de Contenido.